【裁判字號】    95,易,468
【裁判日期】    950831
【裁判案由】    竊盜
【裁判全文】
臺灣屏東地方法院刑事判決               95年度易字第468號
公  訴  人  臺灣屏東地方法院檢察署檢察官
被      告  甲○○
                    現因另案.
            丙○○
                    現因另案.
上列被告因竊盜案件，經檢察官提起公訴（95年度速偵字第94號
），嗣被告於本院準備程序進行中先就被訴事實為有罪之陳述，
本院告知被告簡式審判程序之旨，並聽取當事人之意見後，裁定
改由受命法官獨任依簡式審判程序審理，本院判決如下：
    主  文
甲○○共同攜帶凶器竊盜，累犯，處有期徒刑壹年，扣案之鉗子
壹支、鍍鋅螺栓拾伍支均沒收。
丙○○共同攜帶凶器竊盜，累犯，處有期徒刑拾月，扣案之鉗子
壹支、鍍鋅螺栓拾伍支均沒收。
    事  實
一、甲○○前因竊盜案件，經本院以91年易字第14號判處應執行
    有期徒刑1 年，並於民國92年8 月20日，經台灣高等法院高
    雄分院以91年度上易字第1350號判決駁回上訴確定，且於93
    年9 月15日縮刑期滿執行完畢；丙○○前亦因竊盜案件，於
    93年6 月28日，經本院以93年度簡字第171 號判決，判處有
    期徒刑6月確定，並於94年4月18日縮刑期滿執行完畢。
二、二人詎猶不知悔改，意圖為自己不法所有之犯意聯絡，於95
    年7 月7 日上午10時許，由丙○○攜帶其所有、客觀上足供
    兇器使用之鉗子1 支、鍍鋅螺栓15支，騎乘車牌號碼PXV-67
    3 號之重型機車，搭載甲○○前往屏東縣車城鄉○○村○○
    路段三軍基地旁，由丙○○使用上開鍍鋅螺栓攀爬上該路段
    旁之厚殼高分1 至6 號等電桿，再以上開鉗子剪斷台灣電力
    公司所有之電纜線，甲○○則在其下收取所剪下之電線，二
    人共竊取電纜線長180 公尺，置放於上開機車腳踏板處得逞
    。嗣於同日11時10分許，因巡邏員警認其等行跡可疑當場查
    獲，並扣得上開工具。
三、案經屏東縣警察局恆春分局報請臺灣屏東地方法院檢察署檢
    察官偵查起訴。
    理  由
壹、程序方面
一、按除被告所犯為死刑、無期徒刑、最輕本刑為3 年以上有期
    徒刑之罪或高等法院管轄第一審案件者外，於法院行準備程
    序進行中，被告先就被訴事實為有罪之陳述時，審判長得告
    知被告簡式審判程序之旨，並聽取當事人、代理人、辯護人
    及輔佐人之意見後，裁定進行簡式審判程序；且受命法官行
    準備程序，與法院或審判長有同一之權限；又簡式審判程序
    之證據調查，不受刑事訴訟法第159 條第1 項、第161 條之
    2 、第161 條之3 、第163 條之1 及第164 條至第170 條規
    定之限制，刑事訴訟法第273 條之1 第1 項、第279 條第2
    項前段、第273 條之2 分別定有明文。被告二人所為係犯死
    刑、無期徒刑、最輕本刑為3 年以上有期徒刑以外之罪，其
    於準備程序中就被訴事實為有罪之陳述，經受命法官告知簡
    式審判程序之旨，並聽取公訴人、被告之意見後，本院合議
    庭認為適宜由受命法官獨任進行簡式審判程序，依刑事訴訟
    法第273 條之1 第1 項規定，裁定由受命法官獨任進行審判
    程序，合先敘明。
貳、實體部分
一、上開犯罪事實業據被告甲○○、丙○○坦承不諱，核與證人
    乙○○指述之情節相符，復有扣案之鉗子1 支、鍍鋅螺栓15
    支、贓物認領保管單1 紙、照片10張附卷可稽，被告之自白
    核與事實相符，本件事證已明，被告犯行洵堪認定。
二、按刑法第321 條第1 項第3 款之攜帶兇器竊盜罪，係以行為
    人攜帶兇器竊盜為其加重條件，此所謂兇器，其種類並無限
    制，凡客觀上足對人之生命、身體、安全構成威脅，具有危
    險性之兇器均屬之。查扣案之鉗子1 支、鍍鋅螺栓15支，以
    之攻擊於人，於客觀上均足以為殺害或傷害人之生命、身體
    之器械，堪認為兇器。次按臺電公司係應一般需用供給電能
    之事業經營者，為電業經營者，其所架設於屏東縣車城鄉○
    ○村○○路段三軍基地旁厚殼高分1 至6 號等電桿上之電線
    ，係供傳輸電力之用，應屬電業法所稱之電線無訛，此亦業
    經證人即台電公司技工乙○○於警詢中證述明確，起訴書乃
    漏引電業法之法條，本院自應依職權補充之。是核被告甲○
    ○、丙○○所為，係犯電業法第105 條竊取供電設備罪，應
    依刑法第321 條第1 項第3 款之攜帶兇器竊盜罪處斷。被告
    2 人就上開犯行間，有犯意聯絡及行為分擔，均為共同正犯
    。被告2 人如前事實欄一、所述之前科情節，有臺灣高等法
    院被告全國前案紀錄表1 份在卷可憑，二人於5 年內故意再
    犯有期徒刑以上之本件，為累犯，應依刑法第47條加重其刑
    。爰審酌被告2 人年輕力壯，竟不思正途，任意竊取他人財
    物，所為實不足取，被告甲○○之前已因竊盜案件被判處應
    執行有期徒刑1 年、被告丙○○之前已因竊盜案件被判處有
    期徒刑6 月，又再犯本件之罪，惟念渠等所竊得之財物業已
    返還被害人即台電公司，有贓物認領保管收據1 紙在卷足憑
    ，犯後坦承犯行等一切情狀，量處如主文所示之刑。扣案鉗
    子1 支及鍍鋅螺栓15支，為被告丙○○所有且係供犯罪所用
    ，業據被告2 人陳述明確，爰依修正前刑法第38條第1 項第
    2 款之規定宣告沒收。至於其他扣案之物，與本件犯行無涉
    ，業經被告2 人於本院審理中陳述明確（見本院卷第26 頁
    背面95年8 月28日審理筆錄），爰不為沒收之諭知。
據上論斷，應依刑事訴訟法第273 條之1 第1 項、第299 條第1
項前段，刑法第28條、第321 條第1 項第3 款、第47條、第38條
第1 項第2 款，判決如主文。
中    華    民    國    95    年    8     月    31    日
                  刑事第一庭    法  官  羅培毓
以上正本證明與原本無異。
如不服本判決應於收受本判決送達後10日內向本院提出上訴書狀
，其未敘述上訴理由者，並得於提起上訴後10日內向本院補提理
由書狀（均須按他造當事人之人數附繕本）「切勿逕送上級法院
」
中    華    民    國    95    年    8     月    31    日
                                書記官  張儷薾
附錄論罪科刑法條：
刑法第321條第1項第3款
犯竊盜罪而有左列情形之一者，處六月以上、五年以下有期徒刑
：
三  攜帶兇器而犯之者。
電業法第105條
竊盜或損壞電桿、電線、變壓器或其他供電設備者，依刑法之規
定從重處斷。


司法院資訊處製作；財團法人民間司法改革基金會備份。
